# 报表附注的货币单位有相关文件规定吗

提问人：郑晓旭 时间：2012-11-19 15:33:09
报表附注的货币单位有相关文件规定吗

回答人：chenyiwei
在证监会的《公开发行证券的公司信息披露编报规则第 15 号--财务报告的一般规定（ 2010 年修订）》中对金额单位问题没有专门规定。但在年报、半年报、招股说明书的内容与格式准则中，都规定“货币金额除特别说明外，通常指人民币金额，并以元、千元、万元、百万元或亿元为单位”。一般企业可根据自身规模选择适当的金额单位，对于大型企业可以选择较大的金额单位，以避免披露过于繁杂。